臺灣高雄地方法院刑事判決 　　　　　 93年度交訴字第141號
公　訴　人　臺灣高雄地方法院檢察署檢察官
被　　　告　乙○○　男　56歲.
選任辯護人　朱立人律師
被　　　告　丁○○　男　37歲.
上列被告等因公共危險等案件，經檢察官提起公訴（九十三年度
偵字第一八一０一號），本院判決如下：
    主  文
丁○○服用酒類，不能安全駕駛動力交通工具而駕駛，處拘役伍
拾伍日，如易科罰金，以參佰元折算壹日。
乙○○無罪。
    事  實
一、丁○○明知服用酒類足以造成不能安全駕駛動力交通工具之
    危險，於民國九十三年八月三十一日凌晨時分，在位於高雄
    市○○路之名客ＫＴＶ與友人飲酒，在酒後其平衡感、定向
    力及感覺能力均已有所障礙，客觀上顯已達無法安全駕駛之
    狀態下，仍於同日凌晨三時三十分許，騎乘車牌號碼ＸＰＭ
    ─五九九號重型機車返家，而於同日凌晨四時許，其沿高雄
    縣仁武鄉○○○路由西向東行駛，行駛至八德二路與高楠公
    路交岔路口，因故與乙○○駕駛之車牌號碼ＸＢ—七六四０
    號自用小客車發生撞擊，丁○○因而人車倒地，並受有左肘
    、左膝及大腿多處擦傷、挫傷之傷害，嗣丁○○經送高雄榮
    民總醫院救治，並為抽血檢驗，測得其血液中酒精濃度為二
    ０三ＭＧ／ＤＬ（換算為呼氣酒精濃度達每公升一點零一五
    毫克），因而查悉上情。
二、案經高雄縣政府警察局仁武分局報請臺灣高雄地方法院檢察
    署檢察官偵查起訴。
    理  由
壹、有罪部分
一、前揭犯罪事實，業據被告丁○○於本院審理中坦承不諱，並
    有高雄榮民總醫院血液檢驗報告（見警卷第十九頁）、診斷
    證明書（見警卷第二三頁）、道路交通事故調查報告表（見
    警卷第二六、二七頁）、道路交通事故現場圖（見警卷第二
    五頁）、違反刑法第一百八十五條之三案件測試觀察紀錄表
    （見警卷第二十頁）、舉發違反道路交通管理事件通知單（
    見警卷第二一頁）、道路交通事故現場照片（見警卷第二八
    、二九頁）在卷可證，則被告前開自白顯與事實相符，堪以
    採信。按刑法第一百八十五條之三係抽象危險犯，非實害犯
    ，行為人客觀上已達不能安全駕駛之程度，且主觀上知其飲
    酒可能造成不能安全駕駛結果，竟仍放任自己駕駛，即應認
    有故意，而該當該罪。至於是否達「不能安全駕駛之程度」
    之認定，應依具體個案之實際情形判斷之，依目前醫學一致
    見解，呼氣酒精濃度達每公升零點二五毫克以上時，將使駕
    駛人產生複雜之技巧障礙、駕駛能力變壞之行為表現，肇事
    率較一般未飲酒時高出二倍；呼氣酒精濃度達每公升零點五
    毫克以上時，將使駕駛人產生說話含糊、腳步不穩之行為表
    現，肇事率較一般未飲酒時高出七倍；呼氣酒精濃度達每公
    升零點五五毫克以上時，將使駕駛人產生平衡感與判斷力障
    礙升高之行為表現，肇事率較一般未飲酒時高出十倍；甚而
    如呼氣酒精濃度達每公升零點七五毫克時，駕駛人將產生明
    顯酒醉、步履蹣跚之行為狀態，其肇事率較一般未飲酒時高
    出二十五倍，並認為呼氣酒精濃度達每公升零點五五毫克以
    上時，即達絕對「不能安全駕駛之程度」。因該零點五五毫
    克之數值，係經由實際偵測所得之統計值，為經驗科學上所
    肯定之客觀實驗數據，是以該數值作為絕對不能安全駕駛之
    標準，不僅不違反經驗法則，且可免舉證之困難。準此，若
    呼氣酒精濃度達每公升零點五五毫克以上時，應認已達絕對
    不能安全駕駛之程度，若數值在此之下，仍須輔以客觀事實
    ，方可認定是否已達不能安全駕駛之程度，並應由檢察官就
    此負舉證責任。本件被告丁○○呼氣酒精濃度已達每公升一
    點零一五毫克，依前揭說明，應認已達絕對不能安全駕駛之
    程度，故本件事證明確，被告丁○○犯行洵堪認定。
二、核被告丁○○所為，係犯刑法第一百八十五條之三之服用酒
    類不能安全駕駛動力交通工具而駕駛罪。爰審酌被告在酒後
    已達絕對不能安全駕駛狀態下，猶貿然駕車上路，罔顧公眾
    之交通安全，自應受有相當程度之刑事非難，惟念及被告犯
    後坦承罪行，態度良好，且前無任何犯罪經論罪科刑之紀錄
    ，有本院被告院內索引卡紀錄表、臺灣高等法院被告全國前
    案紀錄表在卷可按，素行尚非不良，復參以其呼氣酒精濃度
    達每公升一點零一五毫克等一切情狀，量處如主文所示之刑
    ，並諭知易科罰金之折算標準。
貳、無罪部分
一、公訴意旨略以：被告乙○○於九十三年八月三十一日凌晨四
    時許，駕駛車牌號碼ＸＢ─七六四０號自用小客車，沿高雄
    縣仁武鄉○○○路，由南往北行駛，行經高楠公路與八德二
    路之交岔路口，被告乙○○理應注意汽車行駛至交岔路口，
    應遵守燈光號誌；而車輛面對圓形紅燈表示禁止通行，不得
    超越停止線或進入路口。且依當時夜間有照明，路面無缺陷
    亦無障礙物，視距良好，並無不能注意之情事，竟疏未注意
    ，擅自闖越該路口之紅燈號誌，適有告訴人丁○○騎乘車牌
    號碼ＸＰＭ─五九九號重型機車沿八德二路由西向東行駛，
    亦行至該交岔路口，被告乙○○汽車車頭因而撞擊丁○○機
    車之右側車身，致丁○○人車倒地，並受有左肘、左膝及大
    腿多處擦傷挫傷，左胸挫傷等傷害，乙○○見狀雖明知丁○○於此等情形下實有受傷之高度可能性，惟因慮及自身駕照
    前因交通違規案件仍在吊扣中，而未對丁○○為必要之救助
    ，反而於肇事後加速逃離現場。適經戊○○目睹車禍經過記
    下乙○○之車號報警，並協助將丁○○送至高雄榮民總醫院
    救治後，經警循線查獲，因認被告乙○○涉犯刑法犯第二百
    八十四條第一項之過失傷害罪嫌及同法第一百八十五條之四
    之肇事逃逸罪嫌。
二、程序部分：
(一)、按被告以外之人於審判外之言詞或書面陳述，除法律有規定
    者外，不得作為證據，刑事訴訟法第一百五十九條第一項定
    有明文。又被告以外之人於審判外之陳述，雖不符前四條之
    規定，而經當事人於審判程序同意作為證據，法院審酌該言
    詞陳述或書面陳述作成時之情況，認為適當者，亦得為證據
    。當事人、代理人或辯護人於法院調查證據時，知有第一百
    五十九條第一項不得為證據之情形，而未於言詞辯論終結前
    聲明異議者，視為有前項之同意，刑事訴訟法第一百五十九
    條之五亦定有明文。本件告訴人丁○○於警詢中之陳述、證
    人戊○○於警詢中及檢察事務官詢問中之陳述，為被告以外
    之人於審判外之陳述，而公訴人、被告乙○○及其辯護人就
    上開陳述，並未於本院審理過程中聲明異議，依前開刑事訴
    訟法第一百五十九條之五第二項之規定，應視為渠等同意將
    該等陳述作為證據，本院並審酌告訴人丁○○、證人戊○○
    於前開陳述作成時之情況均屬正常，且本院係用以作為證明
    渠等於本院審理中證述證明力之彈劾證據，而彈劾證據係屬
    自由證明範圍，其證據適格之要求本較為寬鬆，故認告訴人
    丁○○及證人戊○○上開陳述具有證據能力，合先敘明。
(二)、次按，證人依法應具結而未具結者，其證言不得作為證據，
    刑事訴訟法第一百五十八條之三固定有明文，而此一規定乃
    係基於所謂嚴格證明法則之要求，亦即法定之證據方法須經
    由法定之調查程序（證人之具結即屬法定調查程序）後，該
    項證據方能取得證據能力，然於刑事訴訟程序中，並非所有
    之事項均須適用嚴格證明法則，而僅係於認定犯罪事實及法
    律效果時，方有所謂嚴格證明法則之要求，故就適用自由證
    明法則之事項，證人未經具結之證詞，仍應具有證據能力。
    本件告訴人丁○○及證人戊○○於檢察官偵訊中所為之陳述
    ，雖未經具結以擔保其證詞係據實陳述，且亦無依法不得令
    其具結之情形，然若以該陳述作為證明其他證據證明力之彈
    劾證據，要屬自由證明範圍，揆諸上開說明，應不受刑事訴
    訟法第一百五十八條之三規定之限制，亦先予敘明。
三、實體部分：
(一)、按被告未經審判證明有罪確定前，推定其為無罪；犯罪事實
    ，應依證據認定之，無證據不得認定犯罪事實。又不能證明
    被告犯罪者，應諭知無罪之判決，刑事訴訟法第一百五十四
    條、第三百零一條第一項分別定有明文。次按，認定犯罪事
    實所憑之證據，雖不以直接證據為限，間接證據亦包括在內
    ，然而無論直接證據或間接證據，其為訴訟上之證明，須於
    通常一般人均不致有所懷疑，而得確信其為真實之程度者，
    始得據為有罪之認定，倘其證明尚未達到此一程度，而有合
    理之懷疑存在時，即難遽採為不利被告之認定，最高法院著
    有七十六年臺上字第四九八六號判例可資參照。又依刑事訴
    訟法第一百六十一條第一項規定，檢察官就被告犯罪事實，
    應負舉證責任，並指出證明之方法。因此，檢察官對於起訴
    之犯罪事實，應負提出證據及說服之實質舉證責任。倘其所
    提出之證據，不足為被告有罪之積極證明，或其指出證明之
    方法，無從說服法院以形成被告有罪之心證，基於無罪推定
    之原則，自應為被告無罪判決之諭知，最高法院亦著有九十
    二年臺上字第一二八號判例可參。末按，刑法第一百八十五
    條之四之肇事逃逸罪，固不以行為人對於事故之發生應負過
    失責任為必要，但仍以行為人對於事故之發生非出於故意為
    前提。蓋所謂駕駛動力交通工具肇事，依據文義，係指「發
    生交通事故」、「發生車禍」而言，應屬「意外」之情形，
    若蓄意運用車輛以為殺人或傷害人之犯罪工具，即應成立殺
    人或傷害罪，不應稱為駕駛動力交通工具肇事。此觀該條之
    立法理由，係為「維護交通安全，加強救護，減少被害人之
    死傷，促使駕駛人於肇事後，能對被害人即時救護，特增設
    本條，關於肇事致人死傷而逃逸之處罰規定」，可知確保交
    通秩序之維護，減少被害人之傷亡，以促進交通之安全，方
    為本條立法之目的，故其適用上應限於車禍肇事之交通案件
    ，亦即惟有以行為人非因故意，駕駛動力交通工具肇事，並
    於肇事後，對於被害人不施加救護而逃逸，始克成立，如係
    故意以汽車作為殺人或傷害人之工具，立法者本無對於行為
    人於故意殺人或傷人後，仍留現場對於被害人為即時救護之
    期待，縱行為人嗣後駕車逃離現場，亦僅能論以殺人或傷害
    之罪責，尚難以侵害社會法益之公共危險罪相繩（最高法院
    著有九十二年度台上字第一一０二號判決可資參照）。
(二)、公訴人認被告乙○○涉犯過失傷害罪嫌及肇事逃逸罪嫌，無
    非係以告訴人丁○○之指訴、證人戊○○之證詞，及道路交
    通事故調查報告表、道路交通事故現場圖、事故暨車損現場
    相片及高雄榮民總醫院診斷證明書為論罪依據。然訊據被告
    乙○○則堅決否認有何上開犯行，辯稱：案發當晚，伊駕駛
    汽車沿高雄市○○路往楠梓方向行駛，發現有機車跟在伊汽
    車後面叫囂，要伊下車，至案發地點之交岔路口時，伊因為
    害怕，故迴轉復往民族路行駛，走了一段路後，伊想說應該
    沒事了，遂又迴轉往案發之交岔路口行駛，詎至該交岔路口
    時，發現告訴人丁○○騎乘機車擋在伊車子之前，同時又有
    另一個年輕人站在車窗左邊，並拿磚頭砸進伊車窗，伊因為
    感到害怕，急著要離開現場，所以才會將車往前開而撞倒丁○○，之後伊原本要去報案，但因伊之駕照先前已遭致吊扣
    ，害怕再遭受處罰，所以才未去報案，又當時該交岔路口之
    號誌，已因超過夜間十二時而為閃爍燈號，非為紅綠燈，伊
    實無闖越紅燈之情形等語。
(三)、公訴人所為前開舉證中，關於道路交通事故調查報告表、道
    路交通事故現場圖、事故暨車損現場相片及高雄榮民總醫院
    診斷證明書等證據，僅能證明告訴人丁○○之機車與被告乙○○之汽車曾發生碰撞，而告訴人丁○○並因此受有左肘、
    左膝及大腿多處擦傷挫傷，左胸挫傷等傷害之事實，惟被告
    乙○○是否成立過失傷害及肇事逃逸之犯行，尚以告訴人丁○○指訴內容及證人戊○○證述內容係屬可採為必要。
(四)、查本件案發之時，上開高雄縣仁武鄉○○○路與八德二路交
    岔路口，其交通號誌為「左轉保護四時相」號誌（即依序為
    綠燈、黃燈、紅燈、紅燈但可左右轉），並係在正常運作之
    情形，業經證人即案發當時到場處理事故之警員王鴻祥於本
    院審理時證述明確（見本院卷第八六頁），並有高雄縣政府
    警察局九十四年一月三日高縣警交字第０九三００五九九五
    九號函（見本院第四三頁）及道路交通事故調查報告表（見
    警卷第二六頁）在卷可稽，堪以認定，被告乙○○辯稱案發
    當時，前開交岔路口為閃爍燈號而非紅綠燈乙節，並不足採
    ，先為敘明。
(五)、告訴人丁○○於本院審理中證述稱：案發當時伊的印象是伊
    在停等紅綠燈，然後就遭撞擊，但因當天伊喝了很多酒，故
    詳細狀況伊記不起來云云（見本院卷第八十頁），然其於同
    次審判期日又證述稱：伊騎乘機車於發生事故之交岔路口，
    印象中好像沒有停下來等紅燈，只有煞車，再往前騎，該路
    口號誌燈好像有在閃爍云云（見本院卷第八三頁），而其先
    前於警詢中指訴：伊當時在案發之路口停等紅燈，待八德二
    路之號誌轉為綠燈，伊欲直行八德二路駛入高楠社區，即有
    一部汽車自伊右手邊衝出而撞擊伊云云（見警卷第十頁），
    於偵訊中則指訴：伊係直走八德二路，至該交岔路口時是綠
    燈，於路口即遭撞倒，不知道撞伊之車子從哪個方向來云云
    （見偵卷第五頁），則告訴人就其係如何行經前開交岔路口
    而遭撞擊乙節，先後指訴之情節均有所差異，而造成此一情
    形之原因，究係因告訴人於案發當時飲酒過多而不復記憶所
    致，抑或是案發當時之實際情形係如被告乙○○前開答辯中
    所言，並非無疑，故尚難以告訴人前開證述內容，遽為不利
    於被告乙○○之認定。
(六)、證人戊○○雖於本院審理中證述：案發當晚，伊搭計程車要
    自高雄市六合夜市回伊位於楠梓之住處，到達案發路口時，
    計程車在停等紅燈，伊坐在前座與計程車司機聊天，忽然計
    程車司機說前面有車禍，伊就看到被告乙○○之汽車闖紅燈
    壓過告訴人丁○○之機車，伊遂叫計程車司機追該汽車，並
    將該汽車之車牌號碼記下，一直追到楠梓高架橋處，該汽車
    就不見了，故伊又叫計程車司機回頭，看告訴人之傷勢如何
    ，回到肇事路口後，伊看到告訴人之機車已牽至路旁，而因
    伊之行動電話係使用易付卡，當時已無額度可供使用，故叫
    計程車司機以其手機報案處理，之後計程車司機即行離開案
    發現場云云（見本院卷第一一九至一二五頁），惟其先前於
    九十三年八月三十一日警詢中稱：案發當晚，伊自高雄市○○路搭計程車要回楠梓住處，至案發路口時，目擊本件車禍
    及肇事汽車逃逸，在追趕肇事汽車未果後，伊及計程車司機
    即回到案發路口，將機車騎士及機車牽至路旁，伊並以手機
    報警云云（見警卷第十五、十六頁），而於九十四年一月四
    日警詢中則陳稱：案發當晚，伊搭計程車自高雄市○○路要
    回家，至案發路口時，目擊本件車禍及肇事汽車逃逸，在追
    趕肇事汽車未果後，伊及計程車司機即回到案發路口，看到
    機車騎士倒於路中，伊遂以友人之手機報警處理云云（見本
    院卷第四七至四九頁），另於檢察事務官詢問中陳述：案發
    當晚，伊自六合路搭計程車回家，伊坐在計程車之後座，在
    案發路口目睹車禍經過，嗣在追趕肇事逃逸汽車不成後，回
    到案發路口，伊遂以計程車司機之手機報警處理云云（見本
    院卷）是證人戊○○就其於案發當晚，係自何處搭計程車返
    家？係坐在計程車之前座或後座？於目擊車禍後係如何報警
    處理？告訴人之機車是否係其牽至路旁等節，前後陳述內容
    均有甚大之差異，又依卷附之高雄市政府警察局勤務指揮中
    心受理各類案件紀錄表（見本院卷第五八頁）所示，本件車
    禍事故係某男性，以電話號碼0000000000號行動
    電話報警處理，而該電話號碼經查為姓名「甲○○」之人所
    使用，有向行動電話業者查詢之查詢資料可證（見本院卷第
    六三頁），而於本院審判期日中，經由交互詰問對證人戊○○質以上情，證人戊○○初始無法對何以本件係以甲○○之
    行動電話報警處理，提出任何解釋，復又稱伊因為計程車司
    機走掉後，打行動電話叫友人甲○○至案發現場來帶伊，而
    甲○○後來有到案發現場，但因為伊不想將甲○○牽扯出來
    ，故未曾提及此事云云（見本院卷第一二四至一二七頁），
    然證人甲○○於本院審理中卻證述：戊○○係伊先前之女友
    ，案發當時，戊○○並無打電話叫伊至案發現場，當天伊有
    將伊所有之電話號碼0000000000號行動電話交與
    戊○○（嗣又改口稱不知交與何人），之後不知道係何人將
    伊上開行動電話拿至伊家中給伊云云（見本院卷第一三０至
    一三三頁），則證人戊○○之證詞，既多有自相矛盾、與事
    實不相符合及刻意隱瞞之處，自難使本院予以採信，而為被
    告乙○○不利之認定。
(七)、此外，告訴人丁○○所騎乘之車牌號碼ＸＰＭ─五九九號重
    型機車，其車主為證人戊○○之弟弟盧建庭，有車籍查詢資
    料附卷可佐（見警卷第三六頁），並經證人戊○○自陳在卷
    ，然證人戊○○於九十四年一月四日，經警就此問題對其詢
    問之前，於九十三年八月三十一日第一次警詢中（見警卷第
    十四至十七頁）及九十三年九月二十二日偵訊中（見偵卷第
    六頁），對此節均未提及，顯然刻意因故予以隱瞞，而於本
    院審理中，就上開機車何以於本件車禍發生時會由告訴人丁○○騎用，告訴人丁○○證述稱：伊原本不知道車牌號碼Ｘ
    ＰＭ─五九九號重型機車係何人所有，案發當晚，伊與一群
    友人及不認識之人在位於高雄市○○路上之名客ＫＴＶ喝酒
    ，而甲○○亦有在該處一同喝酒，酒畢後，一同喝酒之人均
    已離開，而伊自包廂桌上拿到該機車鑰匙，因該機車無人騎
    用擺在ＫＴＶ門口，伊遂自行騎該機車離去，伊係案發後方
    知悉該車係盧建庭所有，而先前伊並不認識戊○○或盧建庭
    云云（見本院卷第七九至八五頁）；證人戊○○則證述：案
    發當晚，伊騎乘車牌號碼ＸＰＭ─五九九號重型機車，至位
    於高雄市○○路上之某家ＫＴＶ找甲○○，甲○○對伊說該
    ＫＴＶ內有女子坐檯，伊不方便進去，故伊就將機車交給甲○○，另外再搭計程車與友人出去云云（見本院卷第一二一
    、一二二頁）；而證人甲○○證述：案發當夜伊坐車至ＫＴ
    Ｖ唱歌，嗣戊○○在伊電話聯絡下，有騎機車來給伊，而戊○○將機車交與伊時，伊已經酒醉了，唱完歌之後，因伊喝
    醉酒，故坐計程車返家，未騎機車回家，伊將鑰匙放在該Ｋ
    ＴＶ之桌子上，嗣後戊○○打電話給伊，伊才知道該機車發
    生車禍，但不知道為何最後係丁○○騎乘該機車云云（見本
    院卷第一二八至一三二頁），其三人證述之內容，就告訴人
    丁○○於案發當時何以會騎乘車牌號碼ＸＰＭ─五九九號重
    型機車乙節，似屬互符一致，然證人甲○○於戊○○將前開
    機車交付之時，既已處於酒醉狀態，而屬於不適合駕車之狀
    況，何以其會先收受該機車後，復又同以酒醉為由，謂其終
    未騎乘該機車，而不於戊○○欲交付該機車時，即行以酒醉
    為由，請戊○○毋庸將該車交付與其使用即可？再者，證人
    戊○○於案發當夜，何以會特地將其所使用之交通工具，交
    與可能因酒醉而無法騎乘該機車之甲○○使用，其自己卻搭
    乘計程車去找友人，再自己搭乘計程車返家，而不自始即由
    其自己使用該機車，而要求甲○○搭乘計程車或同行友人之
    車輛返家，徒增其與甲○○之不便？又告訴人丁○○欲離去
    前開ＫＴＶ時，既已處於酒醉狀態，其同行友人何以會均不
    予理會而全部先行離去，而獨留丁○○一人？且當時與丁○○一同喝酒之人，既有丁○○不相識之人，其何以會僅因見
    桌上留有機車鑰匙，即完全不顧日後如何返還該車輛，而騎
    乘該不知何人所有之機車離去？上述各節，均與一般常情有
    違，顯見告訴人丁○○、證人戊○○、甲○○對案發當夜之
    實際狀況均有所欺隱，復參以本件車禍之報案，係某男性以
    甲○○所有之行動電話為之，業如前述，而對於該行動電話
    ，證人甲○○先稱係戊○○取走，嗣又改稱於案發當夜不知
    何人取走，甚而稱之後不知係何人拿至其住處交還與其，全
    然無法交代該行動電話之去向，且證人甲○○稱其於本件案
    發當時，從未到過案發現場乙節，亦與證人戊○○所述情節
    全然不符，凡此，均足以證明證人甲○○於本件案發之時，
    其應係身處於案發現場，再佐以被告乙○○所提出其汽車遭
    毀損之相片（見偵卷第八、九頁）、其於案發當日受有左肩
    及頭部挫傷、擦傷、左手肘擦傷等傷害之診斷證明書（見偵
    卷第七—一頁）等證據，則被告乙○○前開辯稱其於案發時
    地，因發現告訴人丁○○騎乘機車擋在其車前，同時又有另
    一個年輕人拿磚頭砸進車窗，在害怕欲離開現場之情形下，
    才會開車撞倒告訴人丁○○乙節，尚屬可採。
(八)、綜上所述，雖被告乙○○關於本件車禍現場號誌狀況之辯解
    並無可採，然公訴人認被告乙○○涉嫌過失傷害所憑之證據
    ，亦尚未達於通常一般之人均不致有所懷疑，而得確信其為
    真實之程度，依刑事訴訟制度「倘有懷疑，即從被告之利益
    為解釋」、「被告應被推定為無罪」之原則，即難據以為被
    告不利認定。又依被告前開可堪採信之辯解，其駕車致使告
    訴人丁○○受傷之行為，實係於基於未必故意之主觀意思下
    所為（而此與公訴人所起訴之「過失」傷害犯行，其社會基
    本事實非屬同一，本院自不得變更起訴法條而逕為判決，附
    此敘明），揆諸前開關於肇事逃逸罪之說明，本件被告乙○○駕車離去案發現場之行為，自不該當於肇事逃逸罪之構成
    要件。此外，復查無其他積極之證據，足資認定被告乙○○
    有何過失傷害及肇事逃逸犯行，自屬不能證明被告乙○○犯
    罪，依首開說明，自應為被告乙○○無罪之諭知。
(九)、至被告乙○○前開造成告訴人丁○○受有傷害所涉之傷害罪
    嫌，及證人戊○○、甲○○於九十四年六月七日本院審理時
    ，在具結之後，仍就案情有重要關係事項為虛偽陳述，涉有
    偽證罪嫌，均應由檢察官另行處理，附此敘明。
據上論斷，應依刑事訴訟法第二百九十九條第一項前段、第三百
零一條第一項，刑法第一百八十五條之三、第四十一條第一項前
段，罰金罰鍰提高標準條例第二條，判決如主文。
本案經檢察官丙○○到庭執行職務。
中　　華　　民　　國　　九十四　　年　六　月　二十一　日
                  交通法庭    審判長法　官 蔡國卿
                                    法　官 林俊寬
                                    法　官 陳君杰
以上正本證明與原本無異。
如不服本判決，應於判決送達後十日內，向本院提出上訴狀。
中　　華　　民　　國　　九十四　　年　六　月　二十一　日
                                    書記官 陳昱良
附錄本判決論罪之法條：
刑法第一百八十五條之三
服用毒品、麻醉藥品、酒類或其他相類之物，不能安全駕駛動力
交通工具而駕駛者，處一年以下有期徒刑、拘役或三萬元以下罰
金。
